臺灣新竹地方法院刑事宣示判決筆錄　　　 94年度易字第272號
公　訴　人　臺灣新竹地方法院檢察署檢察官
被　　　告　戊○○
指定辯護人　本院公設辯護人　乙○○
上列被告因竊盜案件，檢察官提起公訴（94年度偵字第1075號）
後，聲請改依協商程序而為判決，本院於中華民國94年10月31日
下午5 時在本院刑事第九法庭宣示判決，出席職員如下：
法官起立朗讀判決主文、犯罪事實要旨、附記事項、處罰條文及
告以上訴限制、期間並提出上訴狀之法院，且諭知記載其內容：
一、主  文：
　　戊○○連續於夜間侵入住宅竊盜，處有期徒刑拾壹月。
二、犯罪事實要旨：
    戊○○基於意圖為自己不法所有之概括犯意，於如附表所示
　　之時間、地點，以如附表所示之方式，連續竊取如附表所示
    己○○等人所有之財物，得手後均據為己有。嗣因其將向中
    華電信股份有限公司所申請門號0000000000號行動電話SIM
    卡，置入其於如附表編號四號所示時地竊取之MOTOROLA牌行
    動電話（序號000000000000000 號）內使用，為警於94年2
    月5 日通知其到案說明，因而循線查獲上情，並經其自願同
    意搜索，而在其位於新竹縣竹東鎮○○路○ 段287 巷10號之
    住處內扣得珍珠項鍊1 條、紫水晶手鍊1 條、MOTOROLA牌行
    動電話（序號000000000000000 號）1 支、綠玉墜子1 只、
    勞力士女用錶1 只、EXILIM數位相機（CASIO 廠牌）1 臺等
    物（均已發還），及不為如附表所示己○○等被害人所有之
    MOTOROLA牌行動電話（序號00000000000000000AB 號）1 支
    、SIEMENS 牌行動電話（序號000000000000000 號）1 支、
    PHILIPS 牌行動電話（序號000000000000000 號）1 支等物
    。
三、又臺灣新竹地方法院檢察署檢察官移送併辦意旨略以（94年
    度偵字第3076號）：被告戊○○意圖為自己不法所有，於94
    年6 月4 日13時20分許，攜帶客觀上足資作為兇器使用之一
    字起子及鉗子各1 支暨透明手套1 雙，在新竹縣竹東鎮○○
    路148 巷50號後門處，持自備鑰匙欲打開後門進入行竊，尚
    未打開即為被害人林祺安察覺有異而前往查看，並通知警方
    當場逮捕，因認被告所為攜帶兇器竊盜未遂犯行與本案所為
    前述竊盜犯行具有連續犯之裁判上一罪關係，而移送併案審
    理等語。惟訊據被告始終否認有為前開併案意旨所指之竊盜
    犯行，且被告為本案竊盜之犯罪時間，係從94年1 月間至同
    年2 月間，此6 次犯行之時間相近，然與移送併辦部分認被
    告為前開攜帶兇器竊盜未遂之94年6 月4 日之犯罪時間，則
    已相隔近4 個月之久，從兩案犯罪時間予以觀察，尚難認被
    告於94年1 月間至同年2 月間連續為本案6 次加重竊盜犯行
    時，即有概括為併案意旨所指犯行之犯意存在；且被告始終
    否認移送併辦部分之犯罪行為，並辯稱：我當時只是站在他
    屋子外面圍牆邊尿尿，並沒有拿著鐵器蹲著撬他家後門等語
    ，是足徵縱認被告涉犯移送併辦意旨所指之犯行，亦應係另
    行起意，尚難認與本案間具有何實質上或裁判上一罪之關係
    ，是依前開說明，此部分即非起訴效力之所及，本院無從併
    案審理，應退由檢察官依法續行偵辦，附此敘明。
四、處罰條文：
　　刑法第56條、第321 條第1 項第1 款。
五、協商判決除有刑事訴訟法第454 條之4 第1 項第1 款於本訊
    問程序終結前，被告撤銷協商合意或檢察官撤回協商聲請者
    ；第2 款被告協商之意思非出於自由意志者；第4 款被告所
    犯之罪非第455 條之2 第1 項所定得以協商判決者；第6 款
    被告有其他較重之裁判上一罪之犯罪事實者；第7 款法院認
    應諭知免刑或免訴、不受理者情形之一，及違反同條第2 項
    「法院應於協商合意範圍內為判決；法院為協商判決所科之
    刑，以宣告緩刑或2 年以下有期徒刑、拘役或罰金為限」之
    規定者外，檢察官與被告均不得上訴。
六、如有前項得上訴之情形，得自收受宣示判決筆錄送達之日起
    10 日內，向本院提出上訴書狀，上訴於第二審法院。
中　　華　　民　　國　　94　　年　　10　　月　　31　　日
            　　　刑事第五庭    書記官　汪淑菁
                                法　官  楊惠芬
以上筆錄正本係照原本作成。
中　　華　　民　　國　　94　　年　　11　　月　　2 　　日
                                書記官  汪淑菁
┌──┬───────┬───┬───┬───────┐
│編號│犯罪時間及地點│行為人│被害人│犯罪實施方式及│
│　　│　　　　　　　│　　　│　　　│竊得財物　　　│
├──┼───────┼───┼───┼───────┤
│　　│93年12月下旬某│戊○○│己○○│夜間自未上鎖之│
│ 1　│日21時許，在新│　　　│　　　│鐵捲門侵入楊進│
│　　│竹縣竹東鎮大林│　　　│　　　│輝所有之住宅，│
│　　│路233 號。    │　　　│　　　│徒手竊取金幣2 │
│    │              │      │      │個及數面金牌等│
│    │              │      │      │物。          │
├──┼───────┼───┼───┼───────┤
│　　│93年12月30日夜│同　上│庚○○│夜間自未上鎖之│
│ 2　│間某不詳時間，│　　　│　　　│後門侵入庚○○│
│　　│在新竹縣竹東鎮│　　　│　　　│所有之住宅，徒│
│　　│公園路148 巷15│　　　│　　　│手竊取現金新臺│
│　　│號。　　　　　│　　　│　　　│幣（下同）1 萬│
│　　│　　　　　　　│　　　│　　　│餘元、金戒指1 │
│　　│　　　　　　　│　　　│　　　│個、水晶k 金耳│
│　　│　　　　　　　│　　　│　　　│環1 個及行動電│
│    │              │      │      │話1 支等物。  │
├──┼───────┼───┼───┼───────┤
│　　│94年1 月間某日│同　上│辛○○│夜間自未上鎖之│
│ 3　│夜間，在新竹縣│　　　│　　　│門侵入壬○○所│
│　　│竹東鎮○○路1 │　　　│　　　│有之住宅，徒手│
│　　│段231 號。　　│　　　│　　　│竊取其女兒賴玉│
│　　│　　　　　　　│　　　│　　　│玲所有之白銀項│
│　　│　　　　　　　│　　　│　　　│鍊、項鍊墜子、│
│　　│　　　　　　　│　　　│　　　│西裝袖扣及攝影│
│    │              │      │      │機1 臺等物。  │
├──┼───────┼───┼───┼───────┤
│　　│94年1 月15日19│同　上│丙○○│夜間自未上鎖之│
│ 4　│時20分許，在新│　　　│　　　│前門侵入丙○○│
│　　│竹縣竹東鎮康寧│　　　│　　　│之住宅，徒手竊│
│　　│街225 號2 樓。│　　　│　　　│取其所有之MOTO│
│　　│　　　　　　　│　　　│　　　│ROLA牌（E365型│
│　　│　　　　　　　│　　　│　　　│、序號00000000│
│　　│　　　　　　　│　　　│　　　│042620號）手機│
│　　│　　　　　　　│　　　│　　　│1 支、純金手鍊│
│　　│　　　　　　　│　　　│　　　│1 條、項鍊2 條│
│　　│　　　　　　　│　　　│　　　│、紫水晶手鍊1 │
│　　│　　　　　　　│　　　│　　　│條、珍珠項鍊1 │
│　　│　　　　　　　│　　　│　　　│條、純銀項鍊4 │
│    │              │      │      │條、耳環數十對│
│    │              │      │      │及女用手錶2 支│
│    │              │      │      │等財物。      │
├──┼───────┼───┼───┼───────┤
│　　│94年1 月30日17│同　上│丁○○│夜間自未上鎖之│
│ 5　│時許至23時許某│　　　│　　　│後門侵入丁○○│
│　　│時間，在新竹縣│　　　│　　　│所有之住宅，徒│
│　　│竹東鎮○○路3 │　　　│　　　│手竊取其所有之│
│　　│段73巷4 弄10號│　　　│　　　│鑽戒1 個、勞力│
│　　│。            │　　　│　　　│士女用錶1 只、│
│　　│　            │　　　│　　　│綠玉墜子2 個及│
│    │　　　　　　　│      │      │現金新臺幣5、6│
│    │　　　　　　　│      │      │千元等物。    │
├──┼───────┼───┼───┼───────┤
│　　│94年2 月初某日│同　上│甲○○│夜間利用他人門│
│ 6　│夜間，在新竹縣│　　　│　　　│未上鎖之機會，│
│　　│竹東鎮○○路1 │　　　│　　　│侵入有人所在之│
│　　│段217 號鄞牙科│　　　│　　　│建築物（牙科診│
│　　│診所。　　　　│　　　│　　　│所），徒手竊取│
│　　│　　　　　　　│　　　│　　　│金項鍊1 條、EX│
│　　│　　　　　　　│　　　│　　　│ILIM型數位相機│
│    │              │      │      │1 臺（CASIO 廠│
│    │              │      │      │牌）。        │
└──┴───────┴───┴───┴───────┘
附錄本案論罪科刑法條全文：
刑法第321 條第1 項第1 款：
犯竊盜罪而有左列情形之一者，處6 月以上5 年以下有期徒刑：
  一　於夜間侵入住宅或有人居住之建築物、船艦或隱匿其內而
      犯之者。
